【裁判字號】    92,交聲,64
【裁判日期】    920318
【裁判案由】    聲明異議
【裁判全文】
臺灣高雄地方法院刑事裁定                          九十二年度交聲字第六四號
    原處分機關  高雄巿政府
    受處分人即  甲○○
    異  議  人
右列受處分人即異議人因違反道路交通管理處罰條例案件，對於高雄市政府九十二年
一月二十四日所為之處分（高市府交裁第裁三二─Ｕ00000000號）聲明異議
，本院裁定如左：
    主  文
異議駁回。
    理  由
一、異議意旨如附件聲明異議狀所載。
二、按汽車駕駛人拒絕接受第一項測試之檢定者，處新台幣六萬元罰鍰，並吊銷其駕
    駛執照；汽車駕駛人曾依第三十五條第三項前段之規定吊銷駕駛執照者，三年內
    不得考領駕駛執照，道路交通管理處罰條例第三十五條第三項前段及第六十七條
    第二項分別定有明文。
三、訊據異議人甲○○辯稱：於九十一年十二月十九日，伊等係先在維王餐廳用餐後
    ，由伊駕駛車牌號碼二Ｄ─七四二七號自小客車，吳亞剛駕駛另一部自小客車，
    前往高雄小港機場，伊確在用餐時有飲酒，而於是（十九）日晚上八時多許，在
    高雄小港機車國內線航站前，當時伊係與友人吳亞剛在車外談話，因伊等自小客
    車臨停在航站前黃線處，警員見狀就過來叫伊等將車開離，警察見伊臉部泛紅，
    就叫伊出示行、駕照，伊即到車內拿取證件交予警察，當時因伊打電話給同事請
    他過來將車開走，所以後來警察有無對伊說什麼，伊即不清楚，而依當時情形，
    伊並無駕車之行為，未有符合酒後駕車之構成要件，當然亦無符合拒絕酒測之情
    事，後伊向警察表示欲上廁所，上完廁所後，伊就一直在打電話，而適因伊手機
    沒電，故就跑去找公用電話，但伊並無向警察講，因當時陪同之警察是走在前面
    ，後伊就一直打公用電話找人，約打了一、二個小時，最後一通伊打給吳亞剛，
    吳亞剛叫伊前去航警局，但伊不知航警局在何處，所以再打電話給黃姓友人，而
    由該黃姓友人陪同伊到航警局，而自伊上廁所至前去航警局止，期間約二、三個
    小時，但期間伊一直在航站內打電話，並無所謂搭乘計程車離去之情形云云。惟
    查：本件異議人於九十一年十二月十九日晚上八時四十五分許，在高雄小港機場
    國內線航站前，為警要求測試檢定其酒精濃度時，有不聽勸阻自行離去，而拒絕
    接受測試酒精濃度等情，業據證人即當時取締員警張瑞昌到庭證述：於九十一年
    十二月十九日晚上八時三十分許，伊見異議人及證人吳亞剛各駕駛一部自小客車
    ，違停在航站前，起先伊為方便他們乘客上下，而未加以勸阻，而於是（十九）
    日晚上八時四十分許，因有班機抵達，當時異議人及吳亞剛確係站在車外談話，
    他們因見伊邊走過去並邊用哨子、手勢示意他們駛離，所以就分別上車，而於伊
    走到異議人所駕駛之自小客車處時，因有聞到異議人身上有酒味，並其臉部潮紅
    ，所以伊即請異議人出示行、駕照，伊核對他的身分後，即告知異議人你酒後駕
    車，依法要施以酒測，當時異議人請伊不要對其酒測，伊回稱取締酒後開車是現
    今執行勤務重點，並以無線電呼叫巡邏警網攜帶酒測器材過來，異議人即表示欲
    上廁所，伊就請同仁吳忠生帶異議人去上廁所，後僅見吳忠生回來，已不見異議
    人，吳忠生稱異議人已跑掉了，故伊即請仍留在場之異議人友人吳亞剛聯絡異議
    人，並無聯絡上，後請吳剛將異議人車內之貴重物品移至他的自小客車上，而請
    吳亞剛一同將異議人的自小客車移至航警局，到警局後，再請吳亞剛聯絡異議人
    ，亦未聯絡到，一直到晚上十一時三十分許，異議人才與友人一同前來警局，並
    要求伊等實施酒測，以該酒測為準，伊回稱依法不能如此而拒絕等語。證人即員
    警吳忠生到庭證述：當時伊與張瑞昌一起在該處服勤，起先之情形如張瑞昌所言
    ，後因異議人稱要上廁所，張瑞昌即請伊帶同異議人去上廁所，有聽見異議人在
    廁所內嘔吐之聲音，約三、五分鐘後，異議人上完廁所出來，就邊走邊打電話，
    當時伊即向異議人表示請他回到舉發現場，異議人回稱他要打電話，並叫伊不要
    跟他，伊即稱你如果不接受酒測而離開現場的話，伊等會依法舉發你拒絕酒測，
    但異議人仍不予理會，朝機場入口方向走去，當時伊因異議人尚未實施酒測，並
    非現行犯，不得以強制力將其帶到舉發現場，所以未以強制力將其帶回，後即見
    異議人搭上計程車離去，而伊想異議人可能會回來，所以先在航站內一、二樓找
    了一下，仍不見異議人，就回到舉發現場等語。而證人張瑞昌及吳忠生僅係執勤
    員警，與異議人素昧平生，並目睹及取締異議人上開違規情事，是自無誤認之可
    能，亦無誣指異議人之必要。復證人即異議人之友人吳亞剛證稱：當時伊與異議
    人在車外聊天，員警張瑞昌示意要伊等將車開離時，伊即跑回車子，而於伊坐上
    車子、或要開車時，伊確見異議人開車門，身體有進入車內，一隻腳在車外，而
    因二車有些距離，所以不明確異議人當時係欲開車、或進車內拿證件，後異議人
    有交予員警證件，並稱要上廁所，當時伊並不清楚員警是否有向異議人稱要酒測
    ，但伊聽到員警有呼叫要將酒測器拿過來，後伊一直留在現場，並撥打異議人的
    電話，但均不通，後員警要求伊將異議人車內貴重物品移至伊車上，並一同前去
    警局，最後約至晚上十一時許，異議人及其兒子才到警局等語。準此，於員警張
    瑞昌邊走至異議人自小客車處，並邊以哨音及手勢示意異議人及證人吳亞剛將違
    規停放之自小客車駛離時，衡情異議人應與證人吳亞剛為相同之反應，即返回其
    等之自小客車，欲將車駛離。並苟如異議人所言，其返回自小客車途中即為員警
    張瑞昌所攔阻，並因見其臉部泛紅，而請其出示證件，是異議人必有所停留後，
    始返回其自小客車，則證人吳亞剛於見警示意將車駛離而返回自小客車，於上車
    時，豈會即見異議人已在車內？足見異議人係於員警張瑞昌示意其駛離違停之自
    小客車，於上車後，員警張瑞昌走至異議人自小客車旁，因聞異議人有酒味，並
    見其臉部泛紅，始請異議人出示證件乙節甚明。又苟如異議人所言，其於上廁所
    後，就一直在打電話，並因手機沒電，故跑去找公用電話，並一直打公用電話找
    人，約打了一、二個小時，且其均係在高雄小港機場航站內，並無離去，然異議
    人既與其友人吳亞剛同行，縱異議人手機剛好沒電，何以不思借用吳亞剛之手機
    聯絡其他友人前來開車、及處理其他事宜，而捨近求遠，前去找公用電話？並異
    議人即知其於飲酒後為警舉發其酒後駕車，並欲對其施以酒測，豈不告知陪同之
    員警欲聯絡友人，而自行離去，前去找公用電話，並持續撥打聯絡友人長達一、
    二個小時之久？且員警吳忠生事後亦有在航站內找尋異議人，如異議人確在航站
    ，員警吳忠生焉會均未見異議人？此外，復有內政部警政署航空警察局舉發違反
    道路交通管理事件通知單及高雄市○○○○道路交通管理事件裁決書各乙紙在卷
    可稽。綜上，員警張瑞昌因見異議人駕駛該自小客車前來高雄小港機場，並於示
    意異議人駛離違停車輛時，異議人即進入該車欲駛離，且因異議人身上有酒味、
    及臉部泛紅，即於九十一年十二月十九日晚上八時四十五分許，告知異議人其酒
    後駕車，依法要對其施以酒測，詎異議人於如廁後，竟逕行離去，而拒絕酒精濃
    度測試，直至是（十九）日晚上十一時許，始前往航警局等情事，足堪認定。從
    而，異議人空言否認，辯稱上情，顯係事後卸責之詞，不足採信。從而，原處分
    機關據以援引上開規定，裁處受處分人罰鍰新台幣六萬，並吊銷駕駛執照，三年
    內禁考，核無不當，本件異議為無理由，應予駁回。
四、據上論斷，應依道路交通案件處理辦法第十九條，裁定如主文。
中      華      民      國      九十二    年      三    月      十八    日
                                臺灣高雄地方法院刑事交通法庭
                                    法  官  洪榮家
右正本證明與原本無異。
如不服本裁定，應於裁定送達後五日內，向本院提出抗告狀。
                                    書記官  陳寰瑛
中      華      民      國      九十二    年      三    月      十八    日


司法院資訊處製作；財團法人民間司法改革基金會備份。
